臺灣新竹地方法院刑事判決　　　　　　100年度審訴字第143號
公　訴　人　臺灣新竹地方法院檢察署檢察官
被　　　告　李家綸
上列被告因妨害性自主案件，經檢察官提起公訴（100 年度偵字
第896 號），本院依簡式審判程序判決如下：
    主  文 
李家綸對於十四歲以上未滿十六歲之女子為性交，處有期徒刑陸
月。
其餘被訴部分公訴不受理。
    事  實 
一、李家綸與代號00000000A 號之女子（以下簡稱甲女，真實姓
    名、年籍均詳卷附真實姓名代號對照表）為男女朋友，李家
    綸明知00000000A(即甲女) 於民國99年8 月間，仍為14歲以
    上未滿16歲之未成年人，竟仍基於對14歲以上未滿16歲之女
    子為性交行為之犯意，於99年8 月間某日，在其位於新竹縣
    竹東鎮○○里○○鄰○○街451 號住處之房間內，以將其性器
    官進入甲女性器官之方式，而與甲女為性交行為1 次。
二、案經甲女之母代號00000000B （真實姓名年籍均詳如卷附真
    實姓名代號對照表）訴由苗栗縣警察局竹南分局報由臺灣苗
    栗地方法院檢察署檢察官呈請臺灣高等法院檢察署檢察長移
    轉臺灣新竹地方法院檢察署檢察官偵查起訴。 
    理  由  
壹、有罪部分：       
一、本件被告李家綸所犯對於十四歲以上未滿十六歲之女子為性
    交罪，非死刑、無期徒刑、最輕本刑為三年以上有期徒刑之
    罪，被告於本院準備程序進行中，就被訴事實為有罪之陳述
    ，經本院認合於刑事訴訟法第273 條之1 第1 項之規定，裁
    定進行簡式審判程序，合先敘明。
二、本件判決內容因有揭露足以識別被害人身分資訊之虞，爰依
    性侵害犯罪防治法第12條第2 項之規定，於本件判決書以代
    號甲女代替被害人之真實姓名，以代號乙女代替被害人甲女
    之母之真實姓名，併此陳明。
三、訊據被告李家綸就於99年8 月間某日，與甲女為性交行為1 
    次部分之事實坦承不諱，並經告訴人乙女於偵訊時指訴綦詳
    ，且為證人即被害人甲女於警詢及偵訊時證述明確，復有財
    團法人為恭紀念醫院受理疑似性侵害事件驗傷診斷書1 份及
    真實姓名對照表1 份等在卷足稽，足認被告前開所為自白確
    與事實相符而堪採信，本案事證已臻明確，被告所為前開犯
    行，足堪認定，應予依法論科。
四、論罪科刑：
（一）核被告李家綸所為，係犯刑法第227 條第3 項對於14歲以
      上未滿16歲之女子為性交罪。
（二）爰審酌被告明知甲女係14歲以上未滿16歲之人，正處年少
      ，對於男女情慾之事尚屬懵懂，就其性自主權之認知未趨
      成熟，其趁此甲女並無獨立自主判斷能力之際，為滿足其
      私慾，對甲女為性交之行為，其行為戕害甲女之身心，惟
      被告行為時甫年滿18歲，另參酌被告之智識程度為高職畢
      業、原在建築工地從事搭鷹架工作，素行、犯罪動機、手
      段、目的、方法、情節及已與告訴人達成和解等一切情狀
      ，量處如主文所示之刑，以示懲儆。
貳、公訴不受理部分：
一、公訴意旨另認被告於99年月間某日，與14歲以上未滿16歲甲
    女於前開地點，發生性交行為1 次，認被告叔部分之犯行，
    亦涉有觸犯刑法第227 條第3 項之與14歲以上未滿16歲之人
    為性交罪嫌等語。
二、按起訴之程序違背規定者，應諭知不受理之判決，並得不經
    言詞辯論為之，刑事訴訟法第303 條第1 款、第307 條分別
    定有明文。又少年保護事件及少年刑事案件之處理，依少年
    事件處理法之規定；該法稱少年者，謂12歲以上18歲未滿之
    人；少年有觸犯刑罰法律之行為者，由少年法院依少年事件
    處理法處理之；檢察官於執行職務時，知有上開事件者，應
    移送該管少年法院；少年法院依調查之結果，認少年觸犯刑
    罰法律，且有該法第27條第1 項第1 款、第2 款所列情形之
    一者，應以裁定移送於有管轄權之法院檢察署檢察官，除前
    開情形外，少年法院依調查之結果，認犯罪情節重大，參酌
    其品行、性格、經歷等情狀，以受刑事處分為適當者，得以
    裁定移送於有管轄權之法院檢察署檢察官，少年事件處理法
    第1 條之1 、第2 條、第3 條第1 款、第18條第1 項、第27
    條第1 項、第2 項業已明揭其旨，此即基於保護優先之原則
    ，少年法院對於少年非行所得優先行使之先議權。再者，依
    少年事件處理法第27條第1 項規定，少年法院依調查之結果
    ，認少年觸犯刑罰法律，且有下列情形之一者，應以裁定移
    送於有管轄權之法院檢察署檢察官，其一為犯最輕本刑為5
    年以上有期徒刑之罪者，其二則為事件繫屬後已滿20歲者。
    另依少年事件處理法施行細則第8 條第1 項、第2 項規定，
    檢察官受理一般刑事案件，發現被告犯罪時未滿18歲者，應
    移送該管少年法院，但已滿20歲者不在此限；前項但書情形
    ，檢察官應適用少年事件處理法第4 章之規定進行偵查，認
    應起訴者，應向少年法院提起公訴。綜觀前開少年事件處理
    法第27條第1 項以及少年事件處理法施行細則第8 條第1 項
    、第2 項規定可知，檢察官受理一般刑事案件，如發現被告
    於犯罪時未滿18歲，且現尚未滿20歲者，即應移送該管少年
    法院依少年事件處理法相關規定處理，尚不得依刑事訴訟法
    規定逕行偵查起訴。此有最高法院98年台非字第275 號判決
    、臺灣高等法院臺中分院90年度少上訴字第29號判決意旨足
    資參照。從而，被告未滿18歲時之犯行檢察官受理時被告尚
    未滿20歲者，自應移送有管轄權之原審法院少年法庭行使先
    議權，其逕行提起公訴，起訴程序與規定有違，普通法院應
    即依刑事訴訟法第303 條第1 項規定諭知不受理之判決，由
    檢察官另行依上開規定處理。
三、經查，本件被告李家綸係81年7 月20日出生等情，有卷附個
    人戶籍資料（完整姓名）查詢結果在卷可稽，是本件起訴書
    犯罪事實欄就被告李家綸於99年6 月間某日，涉犯妨害性自
    主犯行部分，被告李家綸尚屬14歲以上未滿18歲之少年。又
    被告李家綸於檢察官於偵辦本案起訴及繫屬於本院時（繫屬
    本院之時間為100 年3 月25日），均尚未滿20 歲 ，有臺灣
    新竹地方法院檢察署100 年度偵字第896 號起訴書、100 年
    3 月23日竹檢家孝100 偵字第896 字第01302 號函所蓋之本
    院收文章戳記附卷可佐（見本院卷第3 頁），揆諸前揭規定
    ，檢察官自應將被告李家綸於99年6 月間某日涉犯妨害性自
    主部分案件移送有管轄權之本院少年法庭行使先議權，惟檢
    察官就被告此部分犯行卻逕向本院起訴，乃起訴之程序違背
    規定，是依上開說明，就被告於99年6 月間某日前揭涉犯妨
    害性自主罪嫌部分，應為不受理判決之諭知。
據上論斷，應依刑事訴訟法第273 條之1 第1 項、第299 條第1
項前段、第303 條第1 款，刑法第227 條第3 項，判決如主文。
本案經檢察官邱志平到庭執行職務。 
中    華    民    國   100    年    9     月    29    日
                  刑事第九庭      法  官      王銘勇
以上正本證明與原本無異。
如不服本判決應於收受本判決後10日內向本院提出上訴書狀，上
訴書狀應敘述具體理由。上訴書狀未敘述上訴理由者，應於上訴
期間屆滿後20日內補提理由書狀於本院( 均須按他造當事人之人
數附繕本 )「切勿逕送上級法院」。 
中    華    民    國   100    年    9     月    29    日
                                  書記官      許弘杰
附錄本案論罪科刑法條：
刑法第227 條：
對於未滿十四歲之男女為性交者，處三年以上十年以下有期徒刑
。
對於未滿十四歲之男女為猥褻之行為者，處六月以上五年以下有
期徒刑。
對於十四歲以上未滿十六歲之男女為性交者，處七年以下有期徒
刑。
對於十四歲以上未滿十六歲之男女為猥褻之行為者，處三年以下
有期徒刑
。
第一項、第三項之未遂犯罰之。